【裁判字號】    97,消債更,128
【裁判日期】    970814
【裁判案由】    更生事件
【裁判全文】
臺灣基隆地方法院民事裁定           97年度消債更字第128號
聲  請  人
(即債務人)  白憲宗
上列聲請人聲請消費者債務清理（更生）事件，本院裁定如下：
    主  文
債務人白憲宗自中華民國九十七年八月十四日十二時起開始更生
程序。
    理  由
一、按「債務人無擔保或無優先權之債務總額未逾新臺幣一千二
    百萬元者，於法院裁定開始清算程序或宣告破產前，得向法
    院聲請更生。」消費者債務清理條例第42條第１項定有明文
    。又「法院開始更生程序之裁定，應載明其年、月、日、時
    ，並即時發生效力。」同法第45條第１項亦定有明文。
二、本件聲請意旨略以：聲請人有不能清償債務之情事，前已提
    出債權人清冊，以書面向最大債權金融機構日盛銀行請求共
    同協商債務清償方案，雖經協商成立，惟因協議條件苛刻，
    渠依協議條件每月應清償之金額高於渠每月之收入之半數，
    扣除渠每月應清償之金額後，無法維持渠及家人最低基本生
    活，以致履行顯有重大困難，因不可歸責於渠之事由而違反
    協議，又渠無擔保或無優先權之債務總額未逾新臺幣1200萬
    元，復未經法院裁定開始清算程序或宣告破產，爰向本院聲
    請更生等語。並提出財產及收入狀況說明書、債權人清冊、
    債務人清冊、聲請人之戶籍謄本、自國稅局取得之財產資料
    影本、存摺影本、薪資明細單影本、聯合徵信資料影本、勞
    工保險被保險人保險資料表、聲請人及其子白詠翔之殘障手
    冊影本、診斷證明書影本、前置協商申請書及回執影本、前
    置協商退件通知函影本各１件為證。
三、查聲請人主張之上開事實，業據其提出財產及收入狀況說明
    書、債權人清冊、債務人清冊、聲請人之戶籍謄本、自國稅
    局取得之財產資料影本、存摺影本、薪資明細單影本、聯合
    徵信資料影本、勞工保險被保險人保險資料表、聲請人及其
    子白詠翔之殘障手冊影本、診斷證明書影本及前置協商申請
    書及回執影本、前置協商退件通知函影本各１件為證，經核
    屬實，其主張自堪信為真實，而本件又查無債務人有消費者
    債務清理條例第６條第３項、第８條及第46條所定各種應裁
    定駁回其更生聲請之事由存在，故聲請人聲請更生，為有依
    據，應予准許。又本件聲請人聲請更生，本院已予准許，如
    上所述，依法各種訴訟及執行程序即不得開始或繼續（參見
    消費者債務清理條例第48條第２項），故本件並無裁定為保
    全處分之必要，併予敘明。
四、依消費者債務清理條例第45條第１項，裁定如主文。
中    華    民    國    97    年    8     月    14    日
                  民事庭法      官  林金發
一、以上正本係照原本作成。
二、對本裁定不得抗告。
三、本裁定已於民國97年８月14日12時公告。
中    華    民    國    97    年    8     月    14    日
                        法院書記官  陳錦進


司法院資訊處製作；財團法人民間司法改革基金會備份。
